【裁判字號】    89,家訴,90
【裁判日期】    890929
【裁判案由】    否認子女
【裁判全文】
臺灣板橋地方法院民事判決  八十九年度家訴字第九○號
    原        告  甲○○
    被        告  乙○○
    兼法定代理人  丙○○
右當事人間否認子女事件，本院判決如左：
    主      文
確認被告乙○○非原告與被告丙○○所生之婚生子女。
訴訟費用由被告負擔。
    事      實
甲、原告方面：
一、聲明：如主文第一項所示。
二、陳述：
    原告與被告丙○○於民國八十四年六月十九日結婚，惟自八十六年初起二人即因
    感情不睦、個性不合而分居迄今，其間被告丙○○於八十七年二月十六日服役，
    於八十九年十二月退伍，二人並於八十八年九月二十日離婚，自分居後二人從未
    曾謀面，自無發生性行為之可能；原告則在被告服役期間之八十七年三月間與另
    一男子認識並進一步交往，於八十八年八月間懷孕，嗣於八十九年六月三日產下
    被告乙○○，而該被告乙○○之回溯受胎期間因乃在於原告與被告丙○○婚姻關
    係存續中，依法即推定為原告與被告丙○○之婚生子女。惟原告與被告丙○○早
    已無同居，亦無發生性行為，為使被告乙○○之血緣可獲真實，爰提起本件訴訟
    ，請求確認被告乙○○非被告丙○○與原告所生之婚生子女。
三、證據：提出戶籍謄本二件、出生證明書影本一件為證。並聲請對被告二人進行血
    緣鑑定。
乙、被告方面：
一、聲明：同意原告之請求。
二、陳述：由法務部調查局鑑定報告書之結果觀之，被告乙○○確非其與原告所生。
    理      由
一、按關於認諾及訴訟上自認或不爭執事實之效力，於第五百八十九條否認子女之訴
    ，不適用之，民事訴訟法第五百九十四條定有明文。本件被告丙○○於言詞辯論
    期日同意原告之請求並就原告主張之事實為不爭執，揆諸首揭法條之說明，自不
    發生被告認諾或不爭執事實之效力，合先敘明。
二、經查原告主張其與被告丙○○本係夫妻關係，嗣於八十八年九月二十日離婚，惟
    原告於八十九年六月三日產下一女即被告乙○○，而該被告乙○○之回溯受胎期
    間因乃在於原告與被告丙○○婚姻關係存續中，依法即推定為原告與被告丙○○
    之婚生子女之事，業據其提出相符之戶籍謄本為憑，且經被告二人至法務部調查
    局接受ＤＮＡ親子血緣鑑定，以被告二人血型及ＤＮＡ型別鑑定結果，依據遺傳
    法則，乙○○之ＳＴＲ式ＣＳＦ１ＰＯ、Ｄ５Ｓ８１８、Ｄ２１Ｓ１１、Ｄ１８
    Ｓ５１型別與丙○○之各項相對應型別均矛盾，因此作成丙○○不可能為乙○○
    之生父之結論，有法務部調查局八十九年九月四日（八九）陸（四）字第八九○
    六○二四七號鑑定通知書在卷足憑，足認原告主張被告乙○○非其與被告丙○○
    所生之婚生子，要屬真實，堪以採信。
三、按妻之受胎，係在婚姻關係存續中者，推定其所生子女為婚生子女。前項推定，
    如夫妻之一方能證明妻非自夫受始者，得提起否認之訴。但應於知悉子女出生之
    日起，一年內為之，民法第一千零六十三條定有明文。經查本件原告於八十九年
    六月三日產下被告乙○○時，經回溯其受胎期間係在其與被告丙○○婚姻關係存
    續期間，依法雖應推定被告乙○○為原告與被告丙○○所生之婚生子女，然參以
    前揭鑑定通知書結果，被告二人間並無血緣關係之結果，被告乙○○實非原告自
    被告丙○○受胎所生。從而，原告提起本件否認子女之訴，於法洵屬有據，應予
    准許。
四、據上論結，本件原告之訴為有理由，並依民事訴訟法第八十五條第一項前段、第
    七十八條，判決如主文。
中      華      民      國    八十九    年      九      月    二十九    日
                                    臺灣板橋地方法院家事法庭
~B法      官  鍾啟煌
右為正本係照原本作成。
如不服本判決應於送達後廿日內向本院提出上訴狀。
中      華      民      國    八十九    年      九      月    二十九    日
~B法院書記官  王慈嬰


司法院資訊處製作；財團法人民間司法改革基金會備份。
